【裁判字號】    89,上易,1533
【裁判日期】    891018
【裁判案由】    詐欺
【裁判全文】
臺灣高等法院高雄分院刑事判決          八十九年度上易字第一五三三號
    上訴人
    即自訴人  丙○○
    被  告    甲○○
右上訴人因被告詐欺案件，不服臺灣高雄地方法院八十九年度自字第三一二號中華民
國八十九年七月二十五日第一審判決，提起上訴，本院判決如左：
      主      文
上訴駁回。
甲○○緩刑年。
      事實及理由
一、本案經本院審理結果，認第一審判決認事用法及量刑均無不當，應予維持，並引
    用第一審判決書記載之事實、證據及理由（如附件）。
二、原審因依刑法第三百三十九條第一項、罰金罰鍰提高標準條例第一條前段之規定
    ，並審酌被告犯罪之一切情狀，量處拘役五十日。認事用法，核無不合，量刑亦
    屬妥適，自訴人上訴意旨，以原審量刑過輕，指摘原判決不當，為無理由，應予
    駁回。另被告甲○○前未受有期徒刑以上刑之宣告，有臺灣高等法院被告全國前
    案紀錄表一份附卷可稽，其受此次偵審程序及科刑判決之教訓後當知警易而無再
    犯之虞，且其犯罪後已與自訴人成立和解，有和解書一份附卷可稽，本院認其所
    受拘役之宣告，以暫不執行為適當，併宣告緩刑三年。
據上論斷，應依刑事訴訟法第三百六十八條、第三百七十三條，刑法第七十四條第一
款，判決如主文。
中    華    民    國        八十九      年      十      月     十八     日
                              臺灣高等法院高雄分院刑事第九庭
                                  審判長法官  張乙松
                                        法官  江泰章
                                        法官  任森銓
右正本證乙與原本無異。
不得上訴。
                                      書記官  張文斌
中    華    民    國        八十九      年      十      月     二十     日
附錄：本判決論罪科刑法條：
刑法第三百三十九條第一項
意圖為自己或第三人不法之所有，以詐術使人將本人或第三人之物交付者，處五年以
下有期徒刑、拘役或科或併科一千元以下罰金。
                                                                      Ｈ
附件
臺灣高雄地方法院刑事判決                          八十九年度自字第三一二號
    自  訴  人  丙○○  住高雄市左營區○○○路五五之一號
    被      告  甲○○  男二十三歲（民國○○○年○月○○○日生）
                        住高雄市○○○路三一號八樓之二
                        身分證統一編號：Ｘ一二三四一七一六號
右列被告因詐欺案件，經自訴人提起自訴，本院判決如左：
    主  文
甲○○意圖為自己不法之所有，以詐術使人將本人之物交付，處拘役伍拾日。
    事  實
一、甲○○意圖為自己不法之所有於民國八十九年二月二十四日下午十八時二十分許
    至高雄市○○○路五五之一號自訴人所經營之車行，以詐術承租車號ＺＧＮ－三
    二二號機車乙部，據甲○○租得該車後即未曾與自訴人聯絡，亦未給付租金，雖
    經自訴人於同年五月二十四日以存證信函請其返還上開機車，惟被告均置之不理
    ，至今仍未返還機車與給付租金，自訴人始知受騙。
二、案經自訴人丙○○向本院提起自訴。
    理  由
一、訊據被告甲○○承認於上開時間租得上開機車，至今未給付租金，亦未返還機車
    之事實不諱，惟否認有詐欺之犯行，辯稱：伊租車子一個星期後，伊的朋友綽號
    阿詳就把車子借走，一直沒有還伊車子，伊目前沒有工作，亦沒有錢，無法賠償
    車價，伊願意有工作後每月付自訴人一些錢等語。查被告向自訴人所經營之車行
    租得車號ＺＧＮ－三二二號機車，有機車租賃切結書一份附卷可稽，並為被告所
    是認，是被告向自訴人車行租得上開機車之事實，堪予採信。次查被告租得上開
    機車，自始至今尚未支付任何之租金，且未返還上開機車之事實，為被告所承認
    ，准此，被告既未支付租金亦未返還該機車，顯見其自始即有意圖為自己不法之
    所有，而施用詐術取得上開機車，至為乙確。被告所辯，實難採信，其有詐欺之
    犯行，事證乙確，犯行堪予認定。
二、核被告甲○○所為，係犯刑法第三百三十九條第一項之詐欺取財罪。審酌被告貪
    圖不法利益，詐取他人之機車，詐得之機車金額約二萬八千元，至今仍未與自訴
    人和解及其犯後態度等一切情狀，爰量處如主文所示之刑。
據上論斷，應依刑事訴訟法第三百四十三條、第二百九十九條第一項前段、刑法第三
百三十九條第一項、罰金罰鍰提高標準條例第一條前段，判決如主文。
中    華    民    國    八十九    年      七      月        二十五      日
                                  臺灣高雄地方法院刑事第六庭
                                  法  官  沈建興
右正本證乙與原本無異。
如不服本判決，應於判決送達後十日內，向本院提出上訴狀。
                                  書記官  蔡琬玲
中    華    民    國    八十九    年      七      月        二十五    日


司法院資訊處製作；財團法人民間司法改革基金會備份。
